【裁判字號】    97,上訴,1509
【裁判日期】    970619
【裁判案由】    毒品危害防制條例
【裁判全文】
臺灣高等法院刑事判決                97年度上訴字第1509號
上  訴  人
即  被  告  甲○○
上列上訴人因毒品危害防制條例案件，不服臺灣宜蘭地方法院96
年度訴字第385 號，中華民國97年1 月31日第一審判決（起訴案
號：臺灣宜蘭地方法院檢察署96年度毒偵字第902 號），提起上
訴，本院判決如下：
    主  文
上訴駁回。
    事  實
一、甲○○前於民國（下同）90年間，因施用毒品案件，經臺灣
    宜蘭地方法院以90年度毒聲字第590 號裁定送觀察、勒戒，
    因認無繼續施用毒品傾向，經臺灣宜蘭地方法院檢察署檢察
    官於91年1 月22日以90年度毒偵緝字第278 號為不起訴處分
    確定。又於91年間，因施用毒品案件，經臺灣宜蘭地方法院
    以91年度毒聲字第202 號裁定令入戒治處所施以強制戒治，
    於92年10月8 日強制戒治期滿，其所涉刑案部分，經臺灣宜
    蘭地方法院以94年度訴字第183 號判決判處有期徒刑8 月確
    定，於94年8 月9 日入監執行，於95年4 月8 日縮刑期滿執
    行完畢。詎仍不知悔改，復基於施用第一級毒品海洛因之犯
    意，於96年7 月31日上午10時許，在其位於宜蘭縣蘇澳鎮新
    化巷4 之1 號之居所，施用第一級毒品海洛因1 次。嗣於96
    年8 月2 日經警定期通知採尿送驗後，呈嗎啡（即海洛因之
    代謝物）陽性反應後，始悉上情。
二、案經宜蘭縣警察局蘇澳分局報請臺灣宜蘭地方法院檢察署檢
    察官偵查起訴。
    理  由
一、上揭犯罪事實，業據被告甲○○於原審審理時坦承不諱，且
    被告於95年8 月2 日經警採尿送驗結果，確呈嗎啡（即海洛
    因之代謝物）陽性反應等情，有慈濟大學濫用藥物檢驗中心
    檢驗總表、列管毒品人口尿液檢體採集送驗紀錄表在卷可稽
    ，是被告前開自白與事實相符，自堪信為真實，本件事證已
    臻明確，被告犯行洵堪認定。又被告前因施用毒品案件，經
    原審法院以90年度毒聲字第590 號裁定送觀察、勒戒，因認
    無繼續施用毒品傾向，經臺灣宜蘭地方法院檢察署檢察官於
    91年1 月22日以90年度毒偵緝字第278 號為不起訴處分確定
    ；復因施用毒品案件，經原審法院以91年度毒聲字第202 號
    裁定令入戒治處所施以強制戒治，於92年10月8 日強制戒治
    期滿，其所涉刑案部分，經該院以94年度訴字第183 號判決
    判處有期徒刑8 月確定，於94年8 月9 日入監執行，而於95
    年4 月8 日縮刑期滿執行完畢，有本院被告前案紀錄表在卷
    可按，其於強制戒治執行完畢釋放5 年內，再犯本件之罪，
    自應依法論科。
二、核被告甲○○所為，係犯毒品危害防制條例第10條第1 項之
    施用第一級毒品罪。其施用毒品前持有毒品之低度行為，為
    施用毒品之高度行為所吸收，不另論罪。又被告前因施用毒
    品案件，經原審法院以94年度訴字第183 號判決判處有期徒
    刑8 月確定，於94年8 月9 日入監執行，於95年4 月8 日縮
    刑期滿執行完畢，有本院被告前案紀錄表在卷可稽，其受有
    期徒刑之執行完畢後，5 年內故意再犯本件有期徒刑以上之
    罪，為累犯，依法加重其刑。
三、原審認被告罪證明確，因而依毒品危害防制條例第10條第1
    項、刑法第11條前段、第47條第1 項前段之規定，並審酌被
    告施用毒品之行為對於自己及社會所造成之危害程度非輕，
    且經觀察勒戒後，仍難抑毒癮，再度施用毒品，惟念其犯後
    審理中坦承犯行，態度尚稱良好等一切情狀，量處被告有期
    徒刑10月，其認事用法，並無違誤，量刑亦稱妥適，被告上
    訴意旨，認原審量刑過重，就原審法院適法範圍裁量權之行
    使為爭執，並無理由，應予駁回。
四、被告經合法傳喚，無正當之理由不到庭，爰不待其陳述，逕
    行判決。
據上論斷，應依刑事訴訟法第368 條、第371 條，判決如主文。
本案經檢察官羅榮乾到庭執行職務。
中    華    民    國    97    年    6     月    19    日
                  刑事第三庭審判長法  官  蔡秀雄
                                  法  官  許文章
                                  法  官  謝靜恒
以上正本證明與原本無異。
如不服本判決，應於收受送達後十日內向本院提出上訴書狀，其
未敘述上訴之理由者並得於提起上訴後十日內向本院補提理由書
（均須按他造當事人之人數附繕本）。
                                  書記官  陳珮茹
中    華    民    國    97    年    6     月    19    日
附錄：本案論罪科刑法條全文
毒品危害防制條例第10條第1項
施用第一級毒品者，處6 月以上5 年以下有期徒刑。


司法院資訊處製作；財團法人民間司法改革基金會備份。
